---
title: "武汉二手房数据分析报告"
author:
  - 张超颖
documentclass: ctexart
geometry: "left=2.5cm,right=2cm,top=3cm,bottom=2.5cm"
date: "`r Sys.Date()`"
output:
  rticles::ctex:
    fig_caption: yes
    number_sections: yes
    toc: yes

    
---
```{r setup, include = FALSE,echo = FALSE}
knitr::opts_chunk$set(echo = FALSE,error = FALSE, warning = FALSE, message = FALSE,
                      out.width = "100%", split = FALSE, fig.align = "center")
#load library
library(tidyverse)
library(kableExtra)
library(lubridate)
library(scales)
library(plotly)
library(patchwork)
library(ggrepel)
library(showtext)
showtext_auto(TRUE)
font_add('simsun','simsun.ttc')
library(rstatix)

```

# 你的主要发现

1. 武汉市二手房各项基本特征及房源分布情况

2. 区域对二手房房价的影响
  
3. 房价与建筑面积的相关性

3. 建筑形式与区域的联系
    

# 数据介绍

本报告**链家**数据获取方式如下：
    
报告人在2023年9月12日获取了[链家武汉二手房网站](https://wh.lianjia.com/ershoufang/)数据。
    
- 链家二手房网站默认显示100页，每页30套房产，因此本数据包括3000套房产信息；
    
- 数据包括了页面可见部分的文本信息，具体字段及说明见作业说明。

 **说明：**数据仅用于教学；由于不清楚链家数据的展示规则，因此数据可能并不是武汉二手房市场的随机抽样，结论很可能有很大的偏差，甚至可能是错误的。
    
```{r}
# 载入数据和预处理

lj<- read_csv("C:/Users/10545/Documents/2023 1st semester/Stata/session 1/assignment 1st/1st_assignment_eda-zhangzcypi/data/2023-09-12_cleaned.csv")
# EDA ---------------------------------------------------------------------

## 如下语句可以解决画图中的中文显示问题，当然你可以用showtext包来解决

theme_set(theme(text = element_text(family="Songti SC",size = 10))) #这里family设置成你系统中的中文字体名。

# 做一些数据预处理，比如把字符型变成factor。
# 查看数据类型
sapply(lj, class)
# 把字符型变成factor
lj <- as.data.frame(unclass(lj),stringsAsFactors = TRUE)

```

# 数据概览

数据表（lj)共包括`r names(lj)`等`r ncol(lj)`个变量,共`r nrow(lj)`行。表的前10行示例如下：

```{r}
lj %>% 
  head(10) %>%
  kable(caption = "武汉链家二手房") %>% 
  kable_styling()
```

各变量的简短信息：
```{r}
glimpse(lj)
```

各变量的简短统计：
```{r}
summary(lj)

```

可以看到：

- 武汉市二手房房源最多的区域为白沙洲有167套二手房，其次为盘龙城126套和四新116套。

- 武汉市二手房平均房屋总价为155.9 万元，中位房屋总价为137万元；二手房平均每平方米1.51万元，中位数为1.44万元。

- 武汉市二手房的平均房屋面积为100.87平方米，大多数房屋的主要朝向是南方，精装房的数量最多为1757套。

- 武汉市二手房总层数平均数为24.22层，中位数为27层，但最多的建筑形式为板楼，板楼一般建筑层数不会超过12层

# 探索性分析

## 房屋总价的数值描述与图形
```{r}
library(rstatix)

get_summary_stats(lj,price_ttl)
get_mode(lj$price_ttl)

ggplot(lj, aes(price_ttl)) + 
  geom_histogram(binwidth = 30) + 
  labs(x = "房屋总价", y = "频数", title = "武汉市二手房房屋总价直方图") +
  scale_x_continuous(limits = c(65,1000)) + 
  theme(text = element_text(family="simsun",size = 10)) +
  theme_gray()


```
发现：

- 从直方图可以看出，数据分布整体右偏非常明显，武汉市二手房的价格主要集中在100万元到250万元区间，其中100万元到175万元占多数，500万元以上占少数，最高达到1380万元。也符合我们对房价的认知，大部分人还是只能承担较低的房价。


## 房屋单价的数值描述与图形
```{r}

get_summary_stats(lj,price_sqm)
get_mode(lj$price_sqm)

ggplot(lj, aes(price_sqm)) + 
  geom_boxplot() +
  labs(x = "房屋单价", title = "武汉市二手房房屋单价箱型图") +
  theme(text = element_text(family="simsun",size = 10)) +
  theme_gray()
  

```
发现：

- 武汉市二手房房屋单价成典型的右偏态，异常值集中在较大值的一侧，尾部很长，这说明很多二手房的房屋单价严重偏离武汉市二手房平均水平，房价差异较大。

- 武汉市二手房房屋单价主要在1.0-1.8万元之间。

## 装修状况的数值描述与图形
```{r}
decora_tab <- table(lj$decoration)
prop.table(decora_tab)*100

ggplot(lj, aes(decoration)) + 
  geom_bar() +
  labs(x = "装修状况", title = "武汉市二手房装修状况条形图") +
  theme(text = element_text(family="simsun",size = 10)) +
  theme_gray()
  

```
发现：

- 武汉市二手房房源装修状况主要以精装修为主，占所有二手房中的58.57%，其次为简装房，占比为21.13%。


## 武汉各区域房价是否具有明显的差别？

武汉市各区域二手房数量超过70套的区域有：
```{r}

# 房屋单价 对二手房数量超过70套的区域作图
region <- lj %>% 
  group_by(property_region) %>% 
  summarize(n = n()) 

filter(region,n>70)
```

武汉市各区域二手房平均单价柱状图:
```{r}

# 房屋单价 对二手房数量超过70套的区域作图
region_pricem <- lj %>% 
  group_by(property_region) %>% 
  summarize(price_mean = mean(price_sqm,na.rm = TRUE),n = n()) 
         
region_pricem %>% 
  filter(n>70) %>% 
  ggplot(mapping = aes(x = property_region,y = price_mean, fill = property_region)) + 
  geom_col() +
  geom_text(aes(label = price_mean), vjust = -0.25, size = 2) +
  labs(x = "所处区域", y = "房屋单价平均数 （元）", title = "武汉市各区域二手房平均单价柱状图") +
  theme(text = element_text(family="simsun",size = 10))


  

```

武汉市各区域二手房单价箱型图:
```{r}

# 房屋单价 对二手房数量超过70套的区域作图
region_prices <- lj %>% 
  group_by(property_region) %>% 
  summarize(price_sqm,n = n()) 
         
region_prices %>% 
  filter(n>70) %>% 
  ggplot(mapping = aes(x = property_region,y = price_sqm)) + 
  geom_boxplot() +
  labs(x = "所处区域", y = "房屋单价 （元）", title = "武汉市各区域二手房单价箱型图") +
  theme(text = element_text(family="simsun",size = 10)) +
  theme_gray()

  

```

武汉市各区域二手房总价箱型图:
```{r}

# 房屋单价 对二手房数量超过70套的区域作图
region_pricet <- lj %>% 
  group_by(property_region) %>% 
  summarize(price_ttl,n = n()) 
         
region_pricet %>% 
  filter(n>70) %>% 
  ggplot(mapping = aes(x = property_region,y = price_ttl)) + 
  geom_boxplot() +
  labs(x = "所处区域", y = "房屋总价 （万元）", title = "武汉市各区域二手房总价箱型图") +
  theme(text = element_text(family="simsun",size = 10)) +
  theme_gray()

```
发现：

- 在二手房数量大于70的区域中，我们从柱状图中可以看出，光谷东和塔子湖平均单价最高，都在16000元/平方米左右。光谷东由于地处东湖高新区，近几年有很多的大型企业入驻，就业机会相对较多，因此刚需购房者较多，所以房价居高不下；而平均房价最低的盘龙城平均单价仅在8376元/平方米，也是因为盘龙城地处武汉远城区，离武汉市各中心有一定的距离，所以房价较为低廉。

- 二手房平均单价虽然是一个重要参考数据，但平均值不能有效的表示出数据整体上的分布情况，特别是数据中一些离散值的分布情况，这些信息的表现则需要借助箱型图。从武汉市各区域二手房单价箱型图来看，塔子湖，白沙洲和金银湖房屋单价在中位数两侧均匀分布，而青山的房屋单价多集中于高价区，平均数明显大于中位数，呈右偏分布。与之相反的是光谷东和王家湾的房屋单价集中在低价区。从异常值的角度上分析，盘龙城内平均单价差异最大，其次是金银湖；白沙洲，塔子湖，和王家湾的房屋总价相对较为集中，也可以看出武汉市大多数二手房都在100万元-200万元之间。同时在二手房数量大于70的区域中，房屋总价最高的二手房在金银湖。房屋平均单价最高的光谷东，平均房屋总价也最高。盘龙城和青山这个两个区域内房屋总价差异也比较大。

## 武汉二手房的建筑面积是否对房价有影响？

武汉市二手房单价与建筑面积散点图

```{r}
lj %>% 
  ggplot(mapping = aes(x = building_area, y = price_sqm)) +
  geom_point()+
 labs(x = "建筑面积", y = "房屋单价（元）", title = "武汉市二手房单价与建筑面积散点图")
  
```

武汉市二手房总价与建筑面积散点图

```{r}
lj %>% 
  ggplot(mapping = aes(x = building_area, y = price_ttl)) +
  geom_point()+
 labs(x = "建筑面积", y = "房屋总价（万元）", title = "武汉市二手房总价与建筑面积散点图")
  
```


发现：

- 房屋面积和房屋总价为正相关，数据点分布也比较集中在总价0-500万元之间，建筑面积0-200平米之间。

- 房屋面积和房屋单价并没有明显关系，样本分布也较为集中，离散值不多。

## 房屋所在地区和房屋建筑形式有关系吗？

```{r}

region_buil <- lj %>% 
  group_by(property_region) %>% 
  summarize(property_style,n = n()) 
         
region_buil %>% 
  filter(n>70) %>% 
  ggplot() + 
  geom_bar(
    mapping = aes( x = property_region, fill = property_style),
    position = "fill"
  )+
  labs(x = "所处区域", title = "武汉市二手房所在区域与建筑形式结构条形图") +
  theme(text = element_text(family="simsun",size = 10)) +
  theme_gray()

```  

发现：

- 武汉市不同区域的主要房屋建筑形式不同，可以发现大多数区域二手房的主要建筑形式为板楼，而塔子湖区域二手房的主要建筑形式为板塔结合。塔楼在青山所在的比例比其他都要高。

---

# 发现总结

根据上述分析，可以总结出以下几点结论：

- 武汉市二手房平均房屋总价为155.9万元，平均每平方米15100万元。房屋总价和单价都成右偏态，房价差异较大。总价集中在在100万元-250万元区间，单价主要在1.0-1.8万元之间。二手房所处的地区对于房价有较为明显的影响，其中光谷东总价和平均单价最高，单价多集中于低价区，而总价却集中于高价区，可以说明光谷东房屋的建筑面积一般都比较大。而受到地理位置的影响，地处远城区的盘龙城总价和平均单价最低，但单价却差异很大，最高可达24000万元/平方米，最低为4000元/平方米。

- 武汉市二手房的房屋面积和房屋总价为正相关，但房屋面积和房屋单价并没有明显关系。另外，武汉市不同区域的主要房屋建筑形式不同，总体主要建筑形式是板楼。大多数二手房的主要朝向是南方，精装房的数量最多，占所有二手房中的58.57%。




